【裁判字號】    91,易,548
【裁判日期】    920128
【裁判案由】    家暴傷害
【裁判全文】
臺灣宜蘭地方法院刑事判決                          九十一年度易字第五四八號
    公  訴  人  臺灣宜蘭地方法院檢察署檢察官
    被      告  甲○○  男  三.
右列被告因家庭暴力之傷害等案件，經檢察官提起公訴（九十一年度偵字第一八五八
號），本院判決如左：
    主  文
甲○○連續傷害人之身體，處拘役參拾日，如易服科罰金以參佰元折算壹日。
    事  實
一、甲○○與乙○為夫妻，係家庭暴力防治法第三條第一款所定之家庭成員。甲○○
    因家庭金錢糾紛，與乙○發生爭執，竟基於傷害乙○身體之概括犯意，於九十一
    年六月十四日九時五十分許，在其宜蘭縣羅東鎮○○路二十五之十一號住處，徒
    手拉扯乙○之皮包，致乙○因重心不穩而跌倒，受有右肘挫傷、左食指裂傷等傷
    害；復於同年六月十六日凌晨四時許，甲○○再於上址徒手毆打乙○，並以腳踢
    傷乙○，致乙○受有右大腿瘀傷及左前臂瘀傷等傷害。
二、案經乙○訴由宜蘭縣警察局羅東分局報告臺灣宜蘭地方法院檢察署檢察官偵查起
    訴。
    理  由
一、訊據被告甲○○固不否認於九十一年六月十六日徒手毆打並以腳踢傷告訴人乙○
    之犯罪事實，惟否認於九十一年六月十四日傷害告訴人之事實，辯稱：該次係因
    為告訴人乙○要竊取伊的錢，伊才檢查告訴人的皮包，告訴人為了搶皮包自己跌
    倒而受傷，並非伊毆打她所致。惟查，右揭事實，業據告訴人於警訊、偵查中及
    本院調查、審理中均指述綦詳，並有羅東博愛醫院驗傷診斷書二紙附卷可稽。被
    告於九十一年六月十六日徒手毆打及腳踢告訴人之事實，亦經證人即被告與告訴
    人之子張凱翔於偵查中證述綦詳（見偵查卷第二十七頁）。告訴人於聲請民事通
    常保護令之訴訟中，曾到庭陳稱：「第一次是，在九十一年六月十四日在中山路
    住處，他動手要搶我的皮包，我不從，被他強拉，造成我跌倒受傷」等語，有本
    院九十一年家護字第一五三號民事通常保護令一份存卷可參，此亦為被告於本院
    審理中所是認，顯見被告確有徒手拉扯告訴人皮包致告訴人跌倒等情不虛。雖被
    告辯稱當日未徒手毆打告訴人身體及手臂，然告訴人係因被告拉扯皮包之故而跌
    倒，致受有右肘挫傷、左食指裂傷等傷害，則被告拉扯行為與告訴人所受之傷害
    間，顯有相當因果關係至明，被告辯稱非其所毆打云云，為飾卸之詞，不足採信
    。是本件事證明確，被告犯行洵堪認定。
二、被告甲○○傷害人之身體，核其所為，係犯刑法第二百七十七條第一項之罪。另
    被告與告訴人現為配偶關係，有戶籍資料可憑，二人屬家庭暴力防治法第三條第
    一款所稱之家庭成員，其對告訴人故意實施家庭暴力行為而成立上開罪名，亦屬
    家庭暴力防治法第二條第二項之家庭暴力罪。被告前後二次傷害犯行，時間緊接
    ，方法相同，觸犯構成要件相同之罪名，顯係基於概括犯意反覆為之，為連續犯
    ，應以一罪論處，並依法加重其刑。爰審酌被告與告訴人份屬夫妻，犯罪之動機
    係因家庭金錢糾紛所致，其目的、手段且告訴人所受傷害之程度尚稱輕微，及其
    犯後態度等一切情狀，量處如主文所示之刑，並諭知易科罰金之折算標準，以資
    懲儆。
據上論斷，應依刑事訴訟法第二百九十九條第一項前段，刑法第五十六條、第二百七
十七條第一項、第四十一條第一項，罰金罰鍰提高標準條例第一條前段、第二條，判
決如主文。
本案經檢察官賴慶祥到庭執行職務。
中         華        民      國     九十二   年    一     月     二十八 日
                                 臺灣宜蘭地方法院刑事第二庭
                                     審判長法  官    黃  永  勝
                                           法  官    鄭  貽  馨
                                           法  官    郭  顏  毓
右正本證明與原本無異。
如不服本判決應於送達後十日內向本院提出上訴狀。
                                          書記官     莊  淑  茹
中         華        民      國     九十二   年    一     月     二十九 日
附錄本案論罪科刑法條全文：
刑法第二百七十七條第一項：
傷害人之身體或健康者，處三年以下有期徒刑、拘役或一千元以下罰金。


司法院資訊處製作；財團法人民間司法改革基金會備份。
